臺灣高雄地方法院刑事判決　　　　　　　　　　　　　九十一年度易字第八八四號
　　公　訴　人　臺灣高雄地方法院檢察署檢察官
　　被　　　告　丙○○
　　被　　　告　乙○○
　　右　一　人
　　選任辯護人　蘇精哲
　　　　　　　　鄭銘仁
　　　　　　　　徐建光
右列被告等因竊盜案件，經檢察官提起公訴（九十一年度偵字第三三五二號），本院
判決如左：
    主  文
丙○○共同連續攜帶兇器竊盜，處有期徒刑壹年。
乙○○共同連續攜帶兇器竊盜，處有期徒刑拾月，緩刑參年，緩刑期內付保護管束。
扣案之一字型螺絲起子及電鑽各壹支、新台幣肆仟捌佰伍拾元，均沒收
    事  實
一、丙○○曾於民國九十年間因竊盜案件，經臺灣臺南地方法院判處有期徒刑七月，
    緩刑三年確定，現尚在緩刑期間，猶不知悔改，竟與乙○○基於共同意圖為自己
    不法所有之概括犯意聯絡，連續多次分別於下列時、地竊取他人財物：
  (一)九十一年二月八日晚間十時許，在高雄市三民區○○○路與林森路口前，見丁○○所有車牌號碼ＱＣ六─六二六號輕型機車停放該處，即由丙○○負責把風，乙○○則持其二人所共有對人之生命、身體及安全構成威脅，客觀上足為兇器使用
    之一字型螺絲起子一支，共同下手竊取該輕型機車（價值新台幣﹝下同﹞三萬
    三千元），得手後，並將該輕型機車以四千元之代價轉賣予不詳姓名年籍綽號「
    阿牛」之成年男子，變賣所得再朋分花用。
  (二)九十一年二月八日晚間十一時許，在高雄市新興區○○○路一六○號前，見甲○○所有車牌號碼ＪＪＮ─○五一號重型機車停放該處，即由丙○○及乙○○分別
    持其等所共有對人之生命、身體及安全構成威脅，客觀上足為兇器使用之一字型
    螺絲起子及電鑽各一支，下手竊取該重型機車（價值三萬元），得手後，並將該
    輕型機車以四千元之代價轉賣予不詳姓名年籍綽號「阿牛」之成年男子，變賣所
    得再朋分花用。
  (三)九十一年二月九日下午五時許，在高雄市三民區○○○路與寶興路口前，見趙敏
    伸所有供戊○○騎用之車牌號碼ＸＹＴ─○七三號重型機車停放該處，即由丙○○持上開對人之生命、身體及安全構成威脅，客觀上足為兇器使用之一字型螺絲
    起子一支，下手竊取該重型機車（價值三萬元），得手後，聯絡乙○○欲將上開
    機車轉賣予不詳姓名年籍綽號「阿牛」之成年男子，而於同日晚間八時許，丙○○騎乘該機車行經高雄市○○區○○路與堯山街口時，為戊○○發現而報警處理
    ，旋即於同日晚間九時四十分許，為警在高雄市三民區○○○街二八三號前查獲
    ，而扣得一字型螺絲起子及電鑽各一支，並在丙○○及乙○○身上分別起出花用
    剩餘之現金四千元及八百五十元。
二、案經高雄市政府警察局三民第一分局移送臺灣高雄地方法院檢察署檢察官偵查起
    訴。
    理  由
一、右揭事實，業據被告丙○○及乙○○於本院審理時坦承不諱，核與被害人丁○○
    、甲○○及戊○○於警訊時指述之情節相符；此外，復有贓物認領保管收據、車
    輛竊盜車牌失竊資料個別查詢報表─查詢車輛認可資料及扣押證明筆錄各一紙附
    卷可稽，並有扣案之一字型螺絲起子及電鑽各一支可資佐證，被告等自白均核與
    事實相符，本件事證明確，被告等犯行均洵堪認定。
二、按被告等持以行竊之一字型螺絲起子及電鑽各一支，外型尖銳，客觀上足以對人
    之生命、身體及安全構成威脅，均應屬兇器。核被告丙○○及乙○○所為，係犯
    刑法第三百二十一條第一項第三款之攜帶兇器竊盜罪。被告丙○○與乙○○間就
    事實欄(一)(二)之犯行，有犯意之聯絡及行為之分擔，均為共同正犯，公訴人認被告
    等就事實欄(三)部分之犯行，亦有犯意之聯絡及行為之分擔，尚有未洽。被告二人
    先後多次攜帶兇器竊盜犯行，均時間緊接，觸犯構成要件相同之罪名，顯均係基
    於概括之犯意為之，為連續犯，均應依刑法第五十六條之規定，以一罪論，並均
    加重其刑。爰審酌被告丙○○曾有竊盜之前科紀錄，現正緩刑中，卻不知反省警
    惕，而被告乙○○未有前科紀錄，有臺灣高雄地方法院檢察署刑案資料查註紀錄
    表及臺灣高等法院被告全國前案紀錄表各二份在卷可參，素行尚稱良好，惟不圖
    上進，不思循合法正當途徑以獲致財富，率爾攜帶兇器竊取他人財物，危害社會
    治安甚鉅，惡性非輕，然念其犯後均坦承犯行，尚知悔悟，態度良好，及被害人
    所受之損害等一切情狀，分別量處如主文所示之刑，以資懲儆。又查被告乙○○
    前未曾受有期徒刑以上刑之宣告，有臺灣高雄地方法院檢察署刑案資料查註紀錄
    表及臺灣高等法院被告全國前案紀錄表各一份附卷可憑，念其年少識淺，思慮未
    週，致觸犯本案犯行，且已與被害人達成和解，有和解書二紙在卷可憑，信經此
    偵、審程序及科刑之教訓後，當知所警惕，應無再犯之虞，本院認被告所受之宣
    告刑，以暫不執行為適當，爰併予宣告緩刑三年，以啟自新。又被告乙○○為圖
    己利即以非法手段竊取他人機車，可見其法律觀念淡薄，本院認應由觀護人以專
    業知識，輔導其品德，並助其改過自新，方不失緩刑制度之立法美意，爰宣告於
    緩刑期內付保護管束。至扣案之一字型螺絲起子及電鑽各一支，係被告二人供犯
    罪所用之物，且屬其等所共有，另現金四千八百五十元為其等竊車販賣所得之贓
    款，業據被告等於本院審理時供承在卷可按，應依刑法第三十八條第一項第二款
    、第三款規定併予宣告沒收。另扣案之十字型螺絲起子一支，被告等供稱非竊取
    機車所用，且乏證據證明確係供前揭犯罪所用之物，又非違禁物，亦不另為沒收
    之諭知，併此敘明。
三、至公訴意旨另以：被告丙○○於附表所示之時、地，持螺絲起子、Ｔ型扳手、電
    鑽及鎖頭等客觀上足為兇器之物，竊取附表所示之機車，並將機車轉售予知情之
    己○○（由檢察官另案偵辦），贓款供己花用，因認被告丙○○尚涉該部分之加
    重竊盜罪嫌云云。本件公訴人認被告涉犯此部分加重竊盜罪嫌，無非係以被告丙○○於警訊、偵查中之自白為其論罪依據。而訊據被告丙○○於本院審理時堅決
    否認有竊取附表所示之機車，辯稱：伊原本供出三輛，警察說不可能偷這麼少，
    要伊自己寫，說偷一輛或偷十輛都一樣，警察要伊照筆錄說就可以交保完成學業
    ，伊就寫了這七輛機車等語。經查，被告丙○○於本院審理時就該部分之事實，
    已堅決否認，故被告之陳述前後不一，其前於警訊、偵查中所為之供述是否屬實
    ，即有疑義；況查，被告丙○○所涉犯此部分之加重竊盜罪嫌，並無被害人及贓
    車之卷證資料可佐，有高雄市政府警察局三民第一分局九十一年五月三十日高市
    警三壹分刑字第○九一○○○八○三一號函覆查證結果可憑，是自難於無贓証物
    之佐證及被害人指述之情形下，僅憑被告丙○○有瑕疵之自白，即令被告丙○○
    擔負加重竊盜罪責。綜上所述，被告丙○○此部份加重竊盜罪嫌，應屬不能證明
    ，此外復查無其他積極證據足資認定被告確有上開加重竊盜之犯行，揆諸刑事訴
    訟法第一百五十六條第二項：「被告之自白，不得作為有罪判決之唯一依據，仍
    應調查其他必要之證據，以察其是否與事實相符」，及第一百五十四條：「犯罪
    事實應依證據認定之，無證據不得推定其犯罪事實」之規定，本應就被告丙○○
    所涉之此部分事實為無罪之諭知，惟公訴人認此部分與前揭有罪部分有連續犯之
    裁判上一罪關係，爰不另為無罪之諭知，併此敘明。
據上論斷，應依刑事訴訟法第二百九十九條第一項前段，刑法第二十八條、第五十六
條、第三百二十一條第一項第三款、第七十四條第一款、第九十三條第一項、第三十
八條第一項第二款、第三款，判決如主文。
本案經檢察官陳俊宏到庭執行職務。
中      華      民      國    九十一    年      六      月    二十七    日
                                   臺灣高雄地方法院刑事第四庭
                                       法  官  廖  純  卿
右正本證明與原本無異。
如不服本判決，應於判決送達後十日內，向本院提出上訴狀。
                                       書記官  林  孝  聰
中      華      民      國    九十一    年      六      月    二十七    日
附表
┌─┬───────┬──────────┬────┬───┬───┐
│編│  犯罪時間    │   犯  罪  地  點   │所得財物│被害人│被害人│
│號│              │                    │        │      │住所  │
├─┼───────┼──────────┼────┼───┼───┤
│一│九十年十一月底│高雄市三民區○○○路│機車一部│不詳  │不詳  │
│  │              │附近                │        │      │      │
├─┼───────┼──────────┼────┼───┼───┤
│二│九十年十二月上│高雄市苓雅區○○○路│機車一部│不詳  │不詳  │
│  │旬            │文化中心對面        │        │      │      │
├─┼───────┼──────────┼────┼───┼───┤
│三│九十年十二月中│高雄市區            │機車一部│不詳  │不詳  │
│  │旬            │                    │        │      │      │
├─┼───────┼──────────┼────┼───┼───┤
│四│九十一年一月初│高雄市三民區○○○街│機車一部│不詳  │不詳  │
├─┼───────┼──────────┼────┼───┼───┤
│五│九十一年一月中│高雄市區            │機車一部│不詳  │不詳  │
│  │旬            │                    │        │      │      │
├─┼───────┼──────────┼────┼───┼───┤
│六│九十一年一月中│高雄市區            │機車一部│不詳  │不詳  │
│  │旬            │                    │        │      │      │
├─┼───────┼──────────┼────┼───┼───┤
│七│九十一年一月底│高雄市苓雅區三多中山│機車一部│不詳  │不詳  │
│  │              │路口大遠百前        │        │      │      │
└─┴───────┴──────────┴────┴───┴───┘
附錄本判決論罪科刑法條全文：
刑法第三百二十一條第一項第三款
犯竊盜罪而有左列情形之一者，處六月以上五年以下有期徒刑：
  三、攜帶兇器而犯之者。
